【裁判字號】    89,易,642
【裁判日期】    890530
【裁判案由】    竊佔
【裁判全文】
臺灣高雄地方法院刑事判決                          八十九年度易字第六四二號
    公  訴  人  臺灣高雄地方法院檢察署檢察官
    被      告  乙○
右列被告因竊佔案件，經檢察官提起公訴（八十八年度偵續字第五三號），本院判決
如左：
    主  文
乙○意圖為自己不法之利益，而竊佔他人之不動產，處拘役貳拾日。
    事  實
一、緣乙○於民國八十六年間，在其所有坐落高雄市○○區○○段第一一二地號土地
    （起訴書誤繕為四二地號）上搭蓋鐵皮屋時，竟意圖為自己不法之利益，明知鄰
    地即同段第一一０地號並非其所有，竟未經該筆土地所有權人之同意，擅自將該
    鐵皮屋兩支鐵柱豎立於上開土地上（兩支鐵柱分別立於上開土地距同段第一一二
    地號土地零點一八公尺及零點五五公尺處，詳如附圖所示），加以竊佔。嗣經該
    筆土地共有人甲○○多次交涉未果，提出竊佔告訴後，乙○雖將鐵柱往其上開土
    地內移，惟其中一支鐵柱現仍豎立於甲○○所共有之前開土地上（詳見附圖所示
    橘色標示部分）。
二、案經甲○○訴請臺灣高雄地方法院檢察署檢察官偵查起訴。
    理  由
一、右揭犯罪事實，業據被告乙○供認不諱，經核與告訴人甲○○指述情節相符，並
    經本院履勘現場並會同高雄市政府地政處前鎮地政事務所人員測量屬實，有該地
    政事務所繪製之複丈成果圖在卷為憑，且有現場照片附卷可資佐證（見偵查卷第
    二一頁），被告自白經核與事實相符，自可採為論罪之依據。被告雖辯稱伊並無
    竊佔之故意，且於偵查中已將兩支鐵柱搬移云云。經查：被告於本院審理時已坦
    承蓋鐵皮屋有越界之事實（見本院八十九年二月二十二日審判筆錄），足見被告
    所稱無竊佔之犯意，要屬空言委卸之詞，不足為採；另經本院履勘現場時發現現
    地雖確有鐵柱搬移之痕跡，此情已於勘驗筆錄記載甚詳，然據卷附複丈成果圖觀
    之，其中一支鐵柱現仍豎立於告訴人甲○○所有之上開土地上，足見被告所辯上
    開情詞，並非全然屬實。況竊佔罪乃既成犯，竊佔行為一經完成，犯罪即已成立
    ，是以被告事後搬移鐵柱之行為，並不影響其應負之竊佔刑責。事證明確，被告
    犯行足堪認定。
二、核被告等所為均係犯刑法第三百二十條第二項竊佔罪，應依同條第一項規定處斷
    。審酌被告所犯竊佔他人土地面積不多，對告訴人所造成之損害亦非嚴重，同時
    審究被告之素行良好，尚無前科，有臺灣高等法院被告全國前案紀錄表在卷足考
    ，犯後態度良好等情狀，量處如主文所示之刑。另公訴意旨認被告所搭蓋之鐵皮
    屋鐵柱亦有豎立於告訴人所共有之同段第一０九地號土地上云云。經查：經本院
    會同地政人員測量結果，被告所搭蓋之鐵皮屋並未有竊佔第一０九地號土地之情
    ，此觀卷附複丈成果圖已明，公訴人此部分指述尚乏證據可為證明，惟因此部分
    指述與前揭有罪部分係屬實質上一罪，故不另為無罪之諭知，併此敘明。
據上論斷，應依刑事訴訟法第二百九十九條第一項前段，刑法第三百二十條第二項、
第一項、罰金罰鍰提高標準條例第一條前段，判決如主文。
中      華      民      國    八十九    年      五      月     三十     日
                                            臺灣高雄地方法院刑事第二庭
                                                法  官  黃  三  友
右正本證明與原本無異。
如不服本判決，應於判決送達後十日內，向本院提出上訴狀。
                                                 書記官  蔡  善  賢
中    華 民    國      八十九      年      五      月      三十      日


司法院資訊處製作；財團法人民間司法改革基金會備份。
